Minutes et répertoires du notaire Joseph JOUSSELIN, 16 juin 1882 - 12 août 1903 (étude XI)
Archives nationales
- Minutes de Joseph JOUSSELIN, juin 1882 - 12 août 1903; MC/ET/XI/1371 - MC/ET/XI/1584
  - Minutes. 1893, janvier, janvier 1893; MC/ET/XI/1472
    - Vente des droits sociaux de Paul Félix Gourdin, négociant, demeurant 2, rue de la Trémouille, décédé le 10 novembre 1892, dans la société Gourdin et Cie, par Paul Jean Louis Rigault, notaire, demeurant 31, boulevard de Sébastopol, son exécuteur testamentaire, à Frédéric Edouard Get, négociant, demeurant 20, avenue de Messine., 16 janvier 1893; MC/ET/XI/1472
      À la suite: dépôt des pièces de publication, 18 mars 1893.
    - Compte d'exécution testamentaire de la succession de Paul Félix Gourdin, négociant, demeurant 2, rue de la Trémouille, décédé le 10 novembre 1892, rendu par Paul Jean Louis Rigault, notaire, demeurant 31, boulevard de Sébastobol, son exécuteur testamentaire., 17 janvier 1893; MC/ET/XI/1472
      À la suite: approbation dudit compte, 22 janvier 1893.
    - Bail par Paul Jean Louis Rigault, notaire, demeurant 31, boulevard de Sébastopol, à Eugène Auguste Berton, employé de commerce, et Marie Angèle Louise Lemonnier, son épouse, demeurant 159, rue Saint-Jacques., 28 janvier 1893; MC/ET/XI/1472
    - Quittance par Paul Jean Louis Rigault, notaire, demeurant 31, boulevard de Sébastopol, administrateur de la succession d'Antoinette Véronique Trouillet, rentière, demeurant 146, boulevard Magenta, décédée le 16 mai 1891, à Gustave Denis Gratien, entrepreneur de menuiserie, demeurant à Groslay (Val-d'Oise)., 31 janvier 1893; MC/ET/XI/1472
  - Minutes. 1893, février, février 1893; MC/ET/XI/1473
    - Bail par Paul Jean Louis Rigault, notaire, demeurant 31, boulevard de Sébastopol, à Paul Evariste Crespin, rentier, demeurant 7, boulevard Saint-Martin., 1 février 1893; MC/ET/XI/1473
    - Cession de baux par Frédéric Edouard Get, négociant, demeurant 20, avenue de Messine, à Jean dit Joanny Gérente, employé de commerce, demeurant 6, rue Saint-Lazare, et à Jean Dalbignat, employé de commerce, demeurant 8, rue de Saint-Petersbourg., 2 février 1893; MC/ET/XI/1473
    - Dépôt de pièces concernant la succession de Paul Louis Pierson, demeurant 4 et 6, place Vendôme., 17 février 1893; MC/ET/XI/1473
    - Bail par Paul Jean Louis Rigault, notaire, demeurant 31, boulevard de Sébastopol, à Vital Gergois, marchand de meubles, et Elisabeth Hugon, son épouse, demeurant 42, boulevard du Temple., 24 février 1893; MC/ET/XI/1473
    - Procuration par Paul Jean Louis Rigault, notaire, demeurant 31, boulevard de Sébastopol, à Victor Lepage, clerc de notaire, demeurant 31, boulevard de Sébastopol, dans le cadre de la succession d'Antoinette Véronique Trouillet, rentière, demeurant 156, boulevard Magenta, décédée le 16 mai 1891., 24 février 1893; MC/ET/XI/1473
    - Procuration par Jean Pierre Désiré Rousset, rentier, demeurant 19, rue du Jour, à Emile Dechaume, clerc de notaire, demeurant 31, boulevard de Sébastopol, dans le cadre de la succession d'Antoinette Véronique Trouillet, rentière, demeurant 156, boulevard Magenta, décédée le 16 mai 1891., 25 février 1893; MC/ET/XI/1473
  - Minutes. 1893, mars, mars 1893; MC/ET/XI/1474
    - Procuration par Pietro Giovanni Canale, rentier, demeurant 1, rue Mollet, à Jean-Baptiste Hennedouche, comptable, demeurant 31, boulevard de Sébastopol., 24 mars 1893; MC/ET/XI/1474
      À la suite: décharge par M. Canale à M. Hennedouche et à M. Rigault, exécuteur testamentiare de M. Turner, 19mai 1893.
    - Inventaire après décès d'Alfred Turner, rentier, demeurant 3, rue Mollet, décédé le 10 mars 1893., 25 mars 1893; MC/ET/XI/1474
  - Minutes. 1893, avril, avril 1893; MC/ET/XI/1475
    - Consentement à exécution du testament d'Alfred Turner, rentier, demeurant 3, rue Mollet, décédé le 10 mars 1893., 6 avril 1893; MC/ET/XI/1475
    - Bail par la société civile des propriétaires du théâtre du Gymnase dramatique à la société par actions du théâtre du Gymnase, raison sociale Victor Koning et Cie., 26 avril 1893; MC/ET/XI/1475
      Date de création de la notice: 2017 (Marie-Françoise Limon-Bonnet)
  - Minutes. 1893, mai, mai 1893; MC/ET/XI/1476
    - Cahier de charges à la requête de Paul Jean Louis Rigault, notaire, et Pauline Gourdin, son épouse, demeurant 31, boulevard de Sébastopol, concernant quatre propriétés sises à Joinville-le-Pont (Val-de-Marne)., 6 mai 1893; MC/ET/XI/1476
      À la suite: Procès-verbal de non-adjudication, 30 mai 1893.
    - Cahier de charges à la requête de Paul Jean Louis Rigault, notaire, et Pauline Gourdin, son épouse, demeurant 31, boulevard de Sébastopol, concernant un terrain à Joinville-le-Pont (Val-de-Marne)., 6 mai 1893; MC/ET/XI/1476
    - Cahier de charges à la requête de Paul Jean Louis Rigault, notaire, et Pauline Gourdin, son épouse, demeurant 31, boulevard de Sébastopol, concernant un terrain à Champigny-sur-Marne (Val-de-Marne)., 6 mai 1893; MC/ET/XI/1476
      À la suite: Procès-verbalde non-adjudication, 30 mai 1893. Vente par M. et Mme Rigault à M. Blanchard, 23 juin 1893. Quittance pour solde, 8 novembre 1893.
    - Bail par Paul Jean Louis Rigault, notaire, demeurant 31, boulevard de Sébastopol, à Claude Berry, négociant en chaussures, demeurant 28, rue des Petits-Champs., 13 mai 1893; MC/ET/XI/1476
    - Bail par Marie Amélie Laurent, épouse d'Alexandre Alfred L'Houest, demeurant 66, avenue Kléber, à Adolphe Emmanuel Rouleau, professeur d'escrime, demeurant 229, rue Saint-Honoré., 15 mai 1893; MC/ET/XI/1476
  - Minutes. 1893, juin, juin 1893; MC/ET/XI/1477
    - Inventaire après décès de Marie Amélie Vilin, propriétaire, veuve de Pierre François Demouchy, demeurant 30, rue de Rivoli, décédée le 8 mai 1893., 7 juin 1893; MC/ET/XI/1477
    - Consentement à exécution du testament de Marie Amélie Vilin, propriétaire, veuve de Pierre François Demouchy, demeurant 30, rue de Rivoli, décédée le 8 mai 1893, et délivrance de legs., 7 juin 1893; MC/ET/XI/1477
      À la suite: Décharge de legs par Mlle Loiseau et autes à la succession de Mme Demouchy, 4 juillet 1893. Décharge de legs par Mlle Demouchy et autres, 14 juillet 1893. Décharge de legs par Mme Neustadt et M. et Mme Coimet, 10 octobre 1893. Décharge de legs par Mme Gobin, 11 décembre 1894. Dépôt dedécharge de procuration par Mme Gobin et M. Dimps, 29 décembre 1894.
    - Bail par Paul Jean Louis Rigault, notaire, demeurant 31, boulevard de Sébastopol, à Georges Pernoud, cordonnier, et Catherine Cothier, son épouse, demeurant 1, rue des Dames., 8 juin 1893; MC/ET/XI/1477
    - Prorogation de bail par Paul Jean Louis Rigault, notaire, et Pauline Gourdin, son épouse, demeurant 31, boulevard de Sébastopol, à la société Gérente et Dalbignat., 17 juin 1893; MC/ET/XI/1477
    - Prorogation de bail par Paul Jean Louis Rigault, notaire, et Pauline Gourdin, son épouse, demeurant 31, boulevard de Sébastopol, à la société Get, Gérente et Dalbignat., 17 juin 1893; MC/ET/XI/1477
    - Cahier de charges de la succession de Marie Amélie Vilin, propriétaire, veuve de Pierre François Demouchy, demeurant 30, rue de Rivoli, décédée le 8 mai 1893, à la demande de Paul Jean Louis Rigault, notaire, demeurant 31, boulevard de Sébastopol., 23 juin 1893; MC/ET/XI/1477
      À la suite: procès-verbal de dire, 14 juillet 1893. Adjudication à titre de licitation au profit de Mme Chantreau, 18 juillet 1893.
    - Procuration de Marie Amélie Laurent, femme d'Alexandre Alfred L'Hoest, propriétaire, demeurant 66, avenue Kléber, à Émile Ambroise Barré, comptable, demeurant 50, rue Saint-Denis., 27 juin 1893; MC/ET/XI/1477
      procuration; Laurent, Marie Amélie; L'Hoest, Alexandre Alfred; Barré, Émile Ambroise; comptable; Kléber (avenue); Saint-Denis (rue)
    - Dépôt de la grosse d'un jugement nommant Paul Jean Louis Rigault, notaire, demeurant 31, boulevard de Sébastopol, administrateur des succession de Denis Ferrand et Annie Louise Camus, son épouse., 28 juin 1893; MC/ET/XI/1477
    - Cahier de charges de la succession de Marie Amélie Vilin, propriétaire, veuve de Pierre François Demouchy, demeurant 30, rue de Rivoli, décédée le 8 mai 1893, à la demande de Paul Jean Louis Rigault, notaire, demeurant 31, boulevard de Sébastopol., 28 juin 1893; MC/ET/XI/1477
      À la suite: procès-verbal de dire, 14 juillet 1893. Adjudication à titre de licitation au profit de Mme Arvers, 18 juillet 1893.
  - Minutes. 1893, juillet, juillet 1893; MC/ET/XI/1478
    - Cahier de charges à la requête de Marie Eugénie Noyer, propriétaire, veuve de Jean Louis Rigault, demeurant 42, boulevard du temple, de Charles Noyer, propriétaire, et Louise Sidonie Mathilde Morin, son épouse, demeurant à Joinville-le-Pont (Val-de-Marne), concernant une maison sise à Clamart (Hauts-de-Seine)., 7 juillet 1893; MC/ET/XI/1478
      Infomations complémentaires:
      À la suite: adjudication au profit de M. Weill, 25 juillet 1893.
    - Procuration par Julie Céline Jacquet, femme de Rolland Henri Edgard d'Argy, propriétaire, demeurant 1, rue de la Boétie à Périgueux, à Louis Jean Philippe Fauchey, notaire, demeurant 3, rue du Louvre., 12 juillet 1893; MC/ET/XI/1478
      procuration; Jacquet, Julie Céline; Argy, Rolland Henri Edgard; Fauchey, Louis Jean Philippe; notaire; Périgueux (Dordogne); Louvre (rue du)
    - Compte d'exécution testamentaire de la succession de Marie Amélie Vilin, propriétaire, veuve de Pierre François Demouchy, demeurant 30, rue de Rivoli, décédée le 8 mai 1893, rendu par Paul Jean Louis Rigault, notaire, demeurant 31, boulevard de Sébastopol., 15 juillet 1893; MC/ET/XI/1478
      À la suite: approbation de compte, 26 juillet 1893.
    - Transport par Marie Augustine Védrine, rentière, veuve de Pierre Hippolyte Appolinaire Bonneau, demeurant à Charenton-le-Pont (Val-de-Marne), à Athénaïs Alexandrine Joséphine Aymont de Contreglise, et Marie Victorine Aymont de Contreglise, rentières et célibataires majeures, de créance de 10 000 francs sur Marie Amélie Laurent, épouse d'Alexandre Alfred L'Hoest, propriétaire, demeurant 61, avenue Kléber, et prorogation du délai pour 20 000 francs., 27 juillet 1893; MC/ET/XI/1478
    - Prorogation de délai par Louis Jacques La Care, ancien sénateur, demeurant 107, rue de Grenelle-Saint-Germain, Mathilde Bernoville, veuve de Pierre Henri d'Artigues, baronne, demeurant Port-de-Lannes (Landes), Claude Marie Jacoutot, propriétaire, veuve de Victor Céleste Courière, demeurant à Mandres (Val-de-Marne), et Charles Emile Roquier, employé, demeurant 46, quai de l'Hôtel-de-Ville, au profit de Marie Amélie Laurent, épouse d'Alexandre Alfred L'Hoest, propriétaire, demeurant 61, avenue Kléber., 27 juillet 1893; MC/ET/XI/1478
    - Inventaire après décès de Louis Adolphe Coulon, propriétaire, demeurant à Fontenay-sous-Bois (Val-de-Marne), décédé le 1er juin 1893., 29 juillet 1893; MC/ET/XI/1478
    - Consentement à exécution du testament de Louis Adolphe Coulon, propriétaire, demeurant à Fontenay-sous-Bois (Val-de-Marne), décédé le 1er juin 1893., 29 juillet 1893; MC/ET/XI/1478
  - Minutes. 1893, août, août 1893; MC/ET/XI/1479
    - Cession de bail par Victorine Augustine Laurent, veuve de Jean Martin Charcot, professeur à la faculté de médecine de Paris, demeurant 217, boulevard Saint-Germain, à la Société Menager et Compagnie., 22 août 1893; MC/ET/XI/1479
      cession; Laurent, Victorine Augustine; Charcot, Jean Martin; Saint-Germain (boulevard)
  - Minutes. 1893, septembre, septembre 1893; MC/ET/XI/1480
  - Minutes. 1893, octobre, octobre 1893; MC/ET/XI/1481
    - Cession de bail par François Cornu, marchand de bois et charbons, demeurant 157, rue Amelot et Rosalie Buison, son épouse, à Jean-Baptiste Champredonde, marchand de vins et charbons, et Marie Parrousse, son épouse, demeurant 13, rue de la Folie-Méricourt., 4 octobre 1893; MC/ET/XI/1481
      À la suite: cession de bail par M. et Mme de Champredonde à M. et Mme Calmel, 23 octobre 1897. Cession de bail par M. et Mme Calmel à M. Noël, 10 janvier 1898. Cession de bail par M. Noël à M. Pironnet, 29 mars 1898.
    - Dépôt de pièces concernant la nomination de Paul Jean Louis Rigault, notaire, demeurant 31, boulevard de Sébastopol, comme conseil judiciaire de Charles Richard Georges Aubin-Desfougerais, sans profession, demeurant 46, rue Pasquier., 13 octobre 1893; MC/ET/XI/1481
    - Bail par Paul Jean Louis Rigault, notaire, demeurant 31, boulevard de Sébastopol, à Adèle Rigault, veuve de Henry Ferdinand Gaudot, demeurant 101, rue La-Fayette., 18 octobre 1893; MC/ET/XI/1481
  - Minutes. 1893, novembre, novembre 1893; MC/ET/XI/1482
    - Procuration par Charles Richard Georges Aubin-Desfougerais, sans profession demeurant 15, boulevard Saint-Germain, à Jean-Baptiste Hennedouche, comptable, demeurant 31, boulevard de Sébastopol., 4 novembre 1893; MC/ET/XI/1482
      À la suite: dépôt de décharge, 19 janvier 1899.
    - Renonciation à bénéfice d'inventaire par Charles Richard Georges Aubin-Desfougerais, sans profession, demeurant 15, boulevard Saint-Germain., 4 novembre 1893; MC/ET/XI/1482
    - Bail par Paul Jean Louis Rigault, notaire, demeurant 31, boulevard de Sébastopol, à Antoine léonce Reynal, pharmacien, demeurant Coulonieix (Dordogne)., 9 novembre 1893; MC/ET/XI/1482
  - Minutes. 1893, décembre, décembre 1893; MC/ET/XI/1483
  - Minutes. 1894, janvier, janvier 1894; MC/ET/XI/1484
    - Procuration de Lucile Gabrielle Delauney Lemière, demeurant 23, rue de l'Université, à Jean Baptiste Hennedouche, comptable, demeurant 31, boulevard Sebastopol., 28 janvier 1894; MC/ET/XI/1484
      Date de création de la notice: 2019 (Virginie Gregoire)
      Sébastopol (boulevard de); Université (rue de l'); Delauney Lemière, Lucile Gabrielle; Hennedouche, Jean Baptiste; comptable
    - Notoriété après décès de Théodorine Louise Guido, survenu en son domicile 68, rue de Bondy, le 5 décembre 1893., 29 janvier 1894; MC/ET/XI/1485
      De l'image fixe à l'image animée (1820-1910), documents du Minutier central des notaires de Paris relatifs à l'histoire des photographes et de la photographie, par Marc Durand, Paris, Archives nationales, 2015, notice n° 4626 (version dématérialisée de l'instrument de recherche, les notices biographiques et compléments de descriptions d'actes ne se trouvent que sur la version papier de l'ouvrage, voir contexte dans le Plan d’orientation général - Notaires de Paris, guides thématiques du Minutier).
      Date de révision: 2011
      Bondy (rue de); Guido, Théodorine Louise
  - Minutes. 1894, février, février 1894; MC/ET/XI/1485
    - Règlement des successions de Denis Ferrand et son épouse, par Paul Jean Louis Rigault, notaire, demeurant 31, boulevard Sébastopol., 3 février 1894; MC/ET/XI/1485
      notaire; Rigault, Paul Jean Louis; Sébastopol (boulevard de); Ferrand, Denis; règlement
    - Inventaire après décès de Louise Honorine Chevallier, à la requête de Jean Louis Dhont, son époux, demeurant 13, rue de la Muette., 10 février 1894; MC/ET/XI/1485
      inventaire après décès; Chevallier, Louis Honorine; Dhont, Jean Louis; Muette (rue de la)
    - Procuration, par Jean Louis Dhont, demeurant 13, rue de la Muette, et Armand Eugène Fouché et Marie Hilstorf son épouse, demeurant ensemble à Courbevoie, à Jean Baptiste Hennedouche, comptable, demeurant 31 boulevard Sébastopol., 24 février 1894; MC/ET/XI/1485
      Dhont, Jean Louis; Fouché, Armand Eugène; Hilstrof, Marie; Muette (rue de la); Courbevoie (Hauts-de-Seine); Sébastopol (boulevard de); Hennedouche, Jean-Baptiste; comptable
  - Minutes. 1894, mars, mars 1894; MC/ET/XI/1486
    - Décharge de legs par les consorts Bergeron, à la succession d'Antoinette Véronique Trouillet, demeurant 156, boulevard Magenta., 9 mars 1894; MC/ET/XI/1486
      décharge; Trouillet, Antoinette Véronique; Bergeron, Marie Amélie; Bergeron, Clarisse Emma; Bergeron, Léonie Marie Henriette; Bergeron, Fréderic Désiré; Bergeron, Ernest Antoine; Bergeron, Emile Fréderic
  - Minutes. 1894, avril, avril 1894; MC/ET/XI/1487
    - Compte d'administration par Paul Jean Louis Rigault, notaire, demeurant 31, boulevard Sébastopol, aux héritiers d' Antoinette Véronique Trouillet., 5 avril 1894; MC/ET/XI/1487
      notaire; règlement; Rigault, Paul Jean Louis; Sébastopol (boulevard de); compte administratif; Trouillet, Antoinette Véronique
    - Sous-location par la société « Ménager et Compagnie » à la société « Le journal des sports athlétiques »., 6 avril 1894; MC/ET/XI/1487
    - Décharge de Paul Charles Poirson, demeurant 18, place Malesherbes, et Albert Jean Jousse, employé, demeurant à Asnières, à Joseph Jousselin, notaire demeurant 31, boulevard Sébastopol., 16 avril 1894; MC/ET/XI/1487
      décharge; Malesherbes (place); Sébastopol (boulevard de); Poirson, Paul Charles; Jousse, Albert Jean; Jousselin, Joseph; Asnières-sur-Seine (Hauts-de-Seine); notaire; employé de commerce
    - Contrat de mariage d'Henri Brugnon, avocat à la cour d'Appel, fils de Pierre François Stanislas Brugnon, avocat, et Claude Anne Marie Couturier, avec Marie Louise Rigault, fille de Paul Jean Louis Rigault, notaire et Pauline Gourdin, demeurant ensemble 36, avenue Kléber., 28 avril 1894; MC/ET/XI/1487
      notaire; Rigault, Paul Jean Louis; Brugnon, Henri; Brugnon, Pierre François Stanislas; Couturier, Claude Anne Marie; Rigault, Marie Louise; Gourdin, Pauline; avocat; Kléber (avenue)
    - Dépôt de procuration par François Emmanuel Mangin, maçon et Julie Barbier son épouse, à Albert Dimps, clerc de notaire,demeurant 31, boulevard de Sébastopol., 27 avril 1894; MC/ET/XI/1487
      Sébastopol (boulevard de); clerc de notaire; procuration; Mangin, François Emmanuel; Barbier, Julie; Dimps, Albert; maçon
  - Minutes. 1894, mai, mai 1894; MC/ET/XI/1488
    - Décharge et mainlevée d'opposition par Hippolyte François Adam, banquier, demeurant à Boulogne-sur-Mer, à la succession d'Albert François Bouard., 16 mai 1894; MC/ET/XI/1488
      décharge; mainlevée; banquier; Adam, Hippolyte François; Bouard, Albert François; Boulogne-sur-Mer (Pas-de-Calais)
    - Dépôt d'ordonnance de reféré nommant Paul Jean Louis Rigault, notaire administrateur provisoire de la succession de Louis Dugardin, dessinateur à la Compagnie de l'Est., 21 mai 1894; MC/ET/XI/1488
      notaire; Rigault, Paul Jean Louis; administrateur; Dugardin, Louis; dessinateur
  - Minutes. 1894, juin, juin 1894; MC/ET/XI/1489
    - Déclaration par Paul Jean Louis Rigault, notaire exécuteur testamentaire de Clémence Julie Barbier, veuve de Claude François Maurice Roulland, concernant l'acquisition des legs., 18 juin 1894; MC/ET/XI/1489
      À la suite: décharge, 17 novembre 1907.
      notaire; Rigault, Paul Jean Louis; déclaration; Barbier, Clémence Julie; Roulland, Claude François Maurice
    - Bail par Marie Amélie Laurent épouse d'Alfred L'Hoest, demeurant 66 avenue Kléber, à Eugène Louis Deraisme, embaleur, et Hélène Marie Bordat son épouse demeurant ensemble 229, rue Saint-Honoré., 22 juin 1894; MC/ET/XI/1489
      À la suite: bail adjonctif, 31 août 1899; bail, 14 avril 1904.
      bail; Kléber (avenue); Saint-Honoré (rue); Laurent, Marie Amélie; L'Hoest, Alfred; Deraisme, Eugène Louis; Bordat, Hélène Marie
    - Cahier des charges à la requête de Paul Jean Louis Rigault, notaire administrateur judiciaire de la communauté ayant existé entre Paul William Philip baron de Cardon de Sandran, ancien préfet et son épouse Clotilde Marie Fabre de Tapies., 25 juin 1894; MC/ET/XI/1489
      À la suite: procès verbal d'adjudication, 10 juillet 1894.
      notaire; administrateur; Rigault, Paul Jean Louis; Cardon de Sandran, Paul William Philip (1818-1894; baron); Fabre de Tapies, Clotilde Marie; cahier des charges
  - Minutes. 1894, juillet, juillet 1894; MC/ET/XI/1490
    - Bail par Marie Amélie Laurent épouse d'Alfred L'Hoest, demeurant 66 avenue Kléber, à Napoléon Amand, directeur de l'hôtel « Continental », demeurant 5, avenue de la Motte-Picquet., 19 juillet 1894; MC/ET/XI/1490
      bail; Kléber (avenue); La-Motte-Picquet (avenue de); Laurent, Marie Amélie; L'Hoest, Alfred; Amand, Napoléon
  - Minutes. 1894, août, août 1894; MC/ET/XI/1491
  - Minutes. 1894, septembre, septembre 1894; MC/ET/XI/1492
    - Procuration par Claire Rose Marguerite d'Angosse, Baronne de Morgan, propriétaire, demeurant 9, rue Saint-Florentin, à Pierre Alexandre Morette, clerc de notaire, demeurant 31, boulevard de Sébastopol., 5 septembre 1894; MC/ET/XI/1492
      procuration; Angosse, Claire Rose Marguerite; Morette, Pierre Alexandre; clerc de notaire; Saint-Florentin (rue); Sébastopol (boulevard de)
    - Quittance par Armande Gabrielle Marie d'Angosse, femme d'Emmanuel Raymond Vicomte de Borelli, ancien officier de cavalerie, demeurant 41, rue de l'Université, et Claire Rose Marguerite d'Angosse, propriétaire, demeurant 9, rue Saint Florentin, à Louis Jacques La Caze, ancien sénateur, demeurant 107, rue de Grenelle., 24 septembre 1894; MC/ET/XI/1492
      quittance; Angosse, Armande Gabrielle Marie; Borelli, Emmanuel Raymond; Angosse, Claire Rose Marguerite; La Caze, Louis Jacques; militaire; sénateur; Grenelle (rue de); Université (rue de l'); Florentine (rue)
  - Minutes. 1894, octobre, octobre 1894; MC/ET/XI/1493
    - Décharge de la Société anonyme des brevets étrangers de l'héliogéne irradiateur à gaz, représentée par Alfred Tiano, banquier, demeurant 24, rue de la Chaussée d'Antin, et Louis Froc, propriétaire, demeurant 27, rue boulevard Magenta, à Paul Jean Louis Rigault, notaire, demeurant 31, boulevard de Sébastopol., 12 octobre 1894; MC/ET/XI/1493
      décharge; Tiano, Alfred; Froc, Louis; Rigault, Paul Jean Louis; banquier; notaire; Chaussée-d'Antin (rue de la); Magenta (boulevard de); Sébastopol (boulevard de)
    - Décharge de la Société anonyme dite société française de l'héliogéne irradiateur à gaz, représentée par Alfred Tiano, banquier, demeurant 24, rue de la Chaussée d'Antin, et Louis Froc, propriétaire, demeurant 27, rue boulevard Magenta, à Paul Jean Louis Rigault, notaire, demeurant 31, boulevard de Sébastopol., 12 octobre 1894; MC/ET/XI/1493
    - État liquidatif des reprises de la baronne de Sandran et compte de bénéfices d'inventaire rendu par Paul Jean Louis Rigault, notaire administrateur judiciaire de la succession de Paul William Philip baron de Cardon de Sandran., 16 octobre 1894; MC/ET/XI/1493
      À la suite: procès verbal de lecture, 16 octobre 1894.
      notaire; administrateur; Rigault, Paul Jean Louis; Cardon de Sandran, Paul William Philip (1818-1894; baron); Fabre de Tapies, Clotilde Marie; liquidation
  - Minutes. 1894, novembre, novembre 1894; MC/ET/XI/1494
    - Dépôt de jugement ordonnant la liquidation et le partage de la succession de Claude Jean-Baptiste Prot, par Paul Jean Louis Rigault, notaire administrateur provisoire de la succession., 7 novembre 1894; MC/ET/XI/1494
      À la suite: ordonnance, 8 janvier 1896
      notaire; administrateur; liquidation; Rigault, Paul Jean Louis; Prot, Claude Jean-Baptiste
  - Minutes. 1894, 1er décembre - 17 décembre, 1er décembre - 17 décembre 1894; MC/ET/XI/1495
    - Procuration par Henri Marie de Robin marquis de Barbentane, demeurant 31, avenue Bosquet, Marie Antoine Honoré Roger de Robin comte de Barbentane demeurant 30, quai de Billy, et Marie Thérèse Delphine de Robin marquise de Panisse demeurant 24, avenue Marceau, à Jean-Baptiste Hennedouche, comptable demeurant 31, boulevard de Sébastopol, dans le cadre de la succession de Louise Charlotte Marie de Bongars comtesse de Reille., 8 décembre 1894; MC/ET/XI/1495
      Bongars, Louise Charlotte Marie de; Bosquet (avenue); Robin de Barbentane, Henri Marie de; Robin de Barbentane, Marie Antoine Honoré Roger; Robin de Barbentane, Marie Thérèse; Hennedouche, Jean-Baptiste; Billy (quai de); Marceau (avenue); Sébastopol (boulevard de)